# 请教非经常性损益

提问人：liubin988513 时间：2012-07-12 20:27:57
某企业生产某标准产品，今年国家出台新的标准，导致库存的产品不符合新的标准，不能对外销售，所以全额计提了跌价准备。是否这属于不可抗力导致的计提减值准备【符合非经常性损益的定义】---------------
该贴已经同步到 liubin988513的微博

回答人：chenyiwei
赞同此类政策风险不能作为非经常性损益。另外，对于某些行业而言，其经营适用的国家标准或者行业标准都是需要定期修订的，标准修订产生的影响已经成为正常经营业务的内在组成部分，因此不是非经常性的。

提问人：exic 时间：2012-11-09 09:20:58
看到这，我突然想问一个税的问题，技术标准变化导致的原材料不再能够使用，进项税还要转出？ 税总对不可抗力导致的损失进项税是不用转出的。
进一步看，经营风险、政策风险和管理风险导致的都要转出吗？

回答人：chenyiwei
个人理解不应转出。只有“因管理不善造成被盗、丢失、霉烂变质的损失”才需要转出。